---
title: "01-class-ds4ps-assignment"
author: "Ana Luísa Leite A Marques"
date: "`r format(Sys.time(), '%d-%m-%Y')`"
output: 
  html_document:
    number_sections: true
---

```{r setup, include=FALSE}
knitr::opts_chunk$set(echo = TRUE)
```

```{r pck, echo=FALSE, warning=FALSE, message=FALSE}
library(tidyverse)
library(here)
```

# Assignment {-}

O código abaixo carrega uma base de dados de projetos do Banco Mundial. Sabendo 
que a base de dados está ordenada em ordem crescente pelo valor corrente do projeto em USD, alocamos 
a coluna com o nome dos projetos no objeto `project_name`.

Sua tarefa é consultar a pergunta [How to access the last value in a vector?](https://stackoverflow.com/questions/77434/how-to-access-the-last-value-in-a-vector)
no StackOverflow e apresentar qual é o nome do projeto mais caro.

Utilize o *code chunk* abaixo para desenvolver sua resposta. 

```{r eval=TRUE, message=FALSE, warning=FALSE}
wb <- read_csv2(here("data/WB_Projects_downloaded_9_13_2021.csv"))
project_name <- wb$project_name
```
# Usando o botão `Knit`, produza um documento .html com o resultado. {-}

**Observação**: Não se esqueça de colocar seu nome.

##Resultado: "Transforming Egypt's Healthcare System Project". Tendo em vista que o nome dos projetos está na ordem crescente o último vetor pode ser achado através do seguinte código
```{r}
tail(project_name, n=1) 
```

